【裁判字號】    91,交易,679
【裁判日期】    920702
【裁判案由】    過失傷害
【裁判全文】
臺灣臺中地方法院刑事判決                        九十一年度交易字第六七九號
    公  訴  人  臺灣臺中地方法院檢察署檢察官
    被      告  乙○○
右列被告因過失傷害案件，經檢察官提起公訴（九十一年度偵字第二０六九七號），
本院判決如左：
    主  文
乙○○因過失傷害人，處有期徒刑肆月，如易科罰金，以佰元折算壹日。
    事  實
一、乙○○於民國九十一年八月二日下午七時四十五分許，駕駛車牌號碼Ａ二─二三
    八六號自用小客車，在台中縣潭子鄉○○路由北往南行駛，本應注意車輛行駛時
    ，駕駛人應注意車前狀況，隨時採取必要之安全措施及汽車在未劃標線之道路，
    應靠右行駛，且依當時情形，又無不能注意之情形，竟疏於注意而靠左行駛，於
    行經民族路三段六十二號前時，適有甲○○駕ＴＪＹ─○五六號機車自對向直駛
    而來，以致撞及甲○○機車，致甲○○因而受左大腿撕裂傷、右膝挫傷併血膝、
    左脛骨腿外踝軟骨破裂、頭部外傷併腦震盪、口腔撕裂傷、右側下顎第二小臼齒
    外傷性斷折、右側下顎第一小臼齒移位之傷害。乙○○於車禍後將甲○○送至醫
    院即行離去。
二、案經甲○○訴由台中縣警察局豐原分局報請臺中地方法院檢察署檢察官偵查起訴
    。
    理  由
一、右揭事實業據被告乙○○坦承不諱，核與告訴人甲○○之指訴相符，並有警製道
    路交通事故調查報告表內所繪之現場圖、現場照片、診斷證明書在卷可查，按車
    輛行駛時，駕駛人應注意車前狀況，隨時採取必要之安全措施及汽車除行駛於單
    行道或指定行駛於左側車道外，在未劃標線之道路，應靠右行駛，但遇有特殊情
    況必須行駛左側道路時，除應減速慢行外，並注意前方來車及行人。道路交通安
    全規則第九十四條第三項、第九十五條第一項分別定有明文。被告駕車自應注意
    上述道路交通安全規定，且依當時路況，又無不能注意之情形，竟疏不注意為之
    ，以致肇事，被告應有過失。被告雖另辯稱：係因準備右轉六十五巷，六十五巷
    比較窄，所以偏左，告訴人無照駕駛與有過失云云，惟告訴人稱：離巷子尚有很
    遠之距離。且依前開調查報告表所載，民族路有五．七公尺寬度，其若欲右轉，
    自得減速慢行，並注意前方來車或行人並儘量不超越中線謹慎右轉，或待告訴人
    通過後再行右轉，其竟稱並未看到迎面而來之告訴人機車且靠左行駛，其因此肇
    致事故，被告所辯欲右轉縱屬實情，亦難認為無過失。而駕照之有無係行政管理
    之問題，在本件車禍內告訴人無駕照縱有違規之情，但並非肇事因素。況本件經
    送請台灣省台中縣區車輛行車事故鑑定委員會鑑定結果，亦持相同看法，有鑑定
    意見書可稽，益證被告之行為有過失，被告所辯自無可採。被害人因本件車禍受
    傷，與被告之過失行為間並有相當因果關係。罪證明確，被告過失犯行洵堪認定
    。
二、核被告所為，係犯刑法第二百八十四條第一項前段之過失傷害罪。爰審酌被告之
    過失程度、所生之危害、肇事後之態度，且被告尚未與被害人達成民事和解賠償
    等一切情狀，判處如主文所示之刑，並諭知易科罰金之折算標準。
三、依刑事訴訟法第二百九十九條第一項前段，刑法第二百八十四條第一項前段、第
    第四十一條第一項前段，罰金罰鍰提高標準條例第一條前段、第二條前段，判決
    如主文。
中      華      民      國      九十二      年    七    月        二    日
                                臺灣臺中地方法院交通法庭
                                        法  官   王  靜  秋
右正本證明與原本無異。
如不服本判決，應於送達後十日內向本院提出上訴狀（須附繕本），上訴於台灣高等
法院台中分院。
                                        書記官
中      華      民      國      九十二      年      七      月    五    日
附錄論罪科刑法條
刑法第二百八十四條第一項
    因過失傷害人者，處六月以下有期徒刑，拘役或五百元以下罰金，致重傷者，處
  一年以下有期徒刑、拘役或五百元以下罰金。


司法院資訊處製作；財團法人民間司法改革基金會備份。
